臺灣高等法院刑事判決　　　　　　　　　　　　九十三年度重上更(七)字第三二號
　　上　訴　人　臺灣臺北地方法院檢察署檢察官
　　被　　　告　庚○○
　　選任辯護人　蕭元亮律師
　　　　　　　　俞兆年律師
　　　　　　　　李平義律師
右上訴人因被告侵占案件，不服臺灣臺北地方法院，八十年度訴字第一三一三號，中
華民國八十一年二月二十六日第一審判決（起訴案號：臺灣臺北地方法院檢察署七十
九年度偵字第九九八六號、八十年度偵字第四０四、一００二四、一０六三三號）提
起上訴，經最高法院第七次發回更審，本院判決如左：
    主  文
上訴駁回。
    理  由
一、公訴意旨略以：被告庚○○夥同陳銀欉、張清揚（以上二人已經判決無罪確定）
    與蘇振坤（通緝中）共同意圖為自己不法之所有，基於概括犯意，由任清泉投資
    股份有限公司（以下簡稱清泉公司）名義負責人之庚○○，於民國七十八年八月
    十二日本於業務關係將陳德深（於七十八年八月十四日死亡）信託登記為夏瑞娟
    名下之東和紡織股份有限公司（以下簡稱東和）股票一百張，卯○、余麗貞名下
    之臺灣省中小企業銀行（以下簡稱省企銀）股票一百四十六張、清泉公司所有之
    遠東百貨股份有限公司（以下簡稱遠百）股票一百四十六張、台灣聚合化學股份
    有限公司（以下簡稱台聚）股票一百張，取至其台北市○○○路二八巷二三號三
    樓住宅內保管，於七十八年八月十六日及同年十月十一日連續將上開股票及蓋妥
    之委託書交付陳銀欉、張清揚委由蘇振坤交付不知情之黃國義，由證券市場以廖
    介民、謝平安帳戶，或私下出售予以侵佔入己，共同朋分。因認被告庚○○涉嫌
    共犯刑法第三百三十六條第二項之業務侵占罪云云。
二、公訴人認被告涉嫌業務侵占罪行，係以其情業據告訴人丙○○○、乙○○○、癸
    ○○指訴在案，證人即天母派出所警員洪同甫、元大證券股份有限公司（以下簡
    稱元大公司）法務室主任莊台生亦指證稱被告申報遺失之程序與常情有違，共犯
    蘇振坤並供稱：「股票是張清揚、陳銀欉交付，張清揚當時交付委託書和陳銀欉
    ：「所出售之股票均交付蘇振坤」相符，復有股票出售委託書、交割單、清泉公
    司出具之委託書、台聚股票轉讓過戶申請書、清泉公司印鑑卡委託書、蘇振坤之
    帳卡、元大公司及京華證券股份有限公司所開具之支票影本等存卷可為佐證，資
    為其論據。
三、訊據被告堅決否認犯罪，辯稱：本件股票四種均由蘇振坤自行或委請黃國義賣出
    ，據蘇振坤言，該股票係由張清揚交付，並出具一紙清泉公司名義之委任書，然
    則伊既不認識蘇振坤，亦不認識張清揚，更未書立任何委任書以出售該股票，絕
    無與該二人勾串為非。實際上，該股票應是遭人所竊而後偷賣，伊一則原先懷疑
    係內賊所為，不想聲張，有意讓內賊自己良心發現送回失物，二則因陳德深所遺
    財產種類、數目繁多，卻無帳冊明細可供勾稽，伊在短期之間根本無法完成清點
    ，難以得悉失物為何，故才遲延報警，並非自導自演竊盜案，況此部分被訴未指
    定犯人誣告之事，早經查明判決無罪確定。至於股票遺失之公示催告程序，係因
    證券主管機關認為對受讓之善意第三人權益可能有損，邀伊參與協調會，伊在此
    壓力下，不得已而撤回公示催告之聲請，並非作假心虛。事發迄今已經多年，告
    訴人早已了解伊無侵占本件股票之情，並於七十九年四月二日具狀撤回與本件有
    關之自訴及告訴，益見伊先前被訴，實在枉等語。
四、經查：
　(一)依實際經手出售本件股票之蘇振坤（七０九三號偵卷，下簡稱偵(一)卷，二至四頁
  　）自白及證人即證券公司人員黃國義（偵(一)卷二三、二四、二七頁、八二００號
    偵卷，下簡稱偵(二)卷九０頁、四０四號偵卷，下簡稱偵(三)卷四三頁、原審卷四一
    九頁、本院更(五)審卷(一)一四五頁、更(六)審卷五八頁）、王婷媛（偵(二)卷二八、三
    ０頁、本院更(一)卷一八五頁）、林克銘（偵(三)卷四二、四八頁、本院更(一)卷一一
    五頁）、林民智（偵(一)卷一一、一二頁）、莊台生（偵(一)卷一三、一四頁）、黃
    邱秀蓮（偵(一)卷二一、二二頁）、何燕蘭（偵(一)卷二七頁、原審卷一０七頁）供
    述，並佐以卷附股票出售委託書、交割單、清泉公司出具之委託書、台聚股票轉
    讓過戶申請書、清泉公司印鑑卡委託書、蘇振坤之帳卡、元大證券及京華證券所
    開具之支票影本（以上均見偵(三)卷）等件，確可認定蘇振坤有以大戶節稅為由，
    委託黃國義出售附表編號(一)、(四)、(五)所示之東和、遠百、台聚股票，以及委請黃
    國義、黃邱秀蓮代售附表編號(二)、(三)所示之省企銀股票，且所得款項均由蘇振坤
    取走之情。
　(二)然則本案之癥結，要在於被告是否有與蘇振坤勾結行事？亦即本件股票之出售，
  　是否經由被告之交付股票而流出？茲分析、判斷於下：
　1.蘇振坤於調查單位調查時係陳稱：七十八年八、九月間，張清揚對伊表示有一
  　位股市大戶為節稅，需要人頭戶幫忙賣出股票，伊遂於九月份委託黃國義運用人
    頭戶賣出東和股票一批，金額大約九百萬元左右，股票在交割完，即轉帳付現金
    給張清揚。同年十月十一日或十二日，張清揚又要求伊代賣清泉公司之遠百股票
    一百張、台聚股票一百四十六張，伊於同年月十七日再委託黃國義運用廖介民、
    謝平安戶頭賣出，隔天伊約張清揚至元大公司，由伊和黃國義辦理交割手續，因
    須附委託書，張清揚即拿出二份已蓋具清泉公司及庚○○印鑑之委託書，由伊填
    寫資料後，完成交割手續，得款三千多萬元，張清揚同意先讓伊使用幾天，之後
    即交與張清揚。同年十一月份，張清揚又交給伊一百四十六張省企銀股票及一千
    三百四十六股零股股票與過戶聲請書，均已蓋具印鑑文，張清揚表示以每股一百
    八十元讓與伊，伊再轉售黃國義等人，伊陸續交二千六百二十八萬元左右給張清
    揚。至七十九年三月，黃國義告以伊經手賣出之股票有問題，伊乃聯絡張清揚，
    張清揚即交付伊一份清泉公司董事長庚○○名義出具之委任書和陳銀欉
    本，表示上開股票均是清泉公司委託陳銀欉賣出云云。（偵(一)卷二至四頁）在檢
    察官偵查中仍供稱：股票係張清揚交給伊，上開清泉公司庚○○名義出具之委任
    書亦係張清揚直接拿給伊等語（同上卷二七頁反面），均未曾直接指陳被告係將
    本件股票交伊之人。縱然蘇振坤嗣後自書一份自白書送予檢察官，改稱係受陳銀
    欉所委託出售股票，並指稱有一「阿豐」之人參與，卻仍堅稱事與被告無關，伊
    與被告從無接觸，亦不認識等語，有該自白書在案（偵(二)卷四九至五二頁）可考
    ，姑不論張清揚、陳銀欉終因查無實證可證共為本件偷賣股票之事，而經本院判
    決無罪確定，有本院八十八年度重上更(五)字第二二八號刑事判決在案可憑，亦不
    能憑蘇振坤之上述作為，資為不利於被告認定之依據。
　2.本件遠百股票及股票過戶聲請書之印鑑雖為真正，但其相關之委託書上蓋具之清
  　泉公司及庚○○之印文則與遠百股票印鑑卡之印文不同，此有法務部調查局鑑定
    通知書附卷可憑（偵(二)卷一０一頁），為求發見真實，本院再調取台聚股票、清
    泉公司之印鑑卡及委託書（遠百部分因失火燒燬無存）送內政部警政署刑事警察
    局鑑定結果，仍認印鑑卡上清泉公司印文及庚○○印文，均與委託書上印文不同
    ，有該局八十二年八月十八日刑鑑字第五七九二一號鑑驗通知書在案（本院更(一)
    卷二一四至二一八頁）可稽，參以證券公司人員王婷媛證稱：蘇振坤委託出售股
    票時，所提出之委託書其中一聯漏未蓋章，蘇振坤又拿回去蓋，後來交割人員核
    對委託書與股票上之印章相符，該股票上之印章亦經上市公司核對無誤等語（本
    院更(一)卷一八五頁），要與其他證券公司人員林克銘（同上卷一一五頁反面、一
    一六頁）、林民智（偵(一)卷一一頁反面）、黃國義（偵(三)卷二七頁、本院更(二)卷
    二四八頁）、莊台生（偵(三)卷六二頁反面、本院更(一)卷一七八頁）、上市公司股
    務代理人員林清榮（偵(三)卷四一頁反面）所陳印文核符等情相符，足見偽造手法
    高明，近於真實，否則何以歷經多人核對，竟無法識破造假？其中內情，自當細
    察！
　3.由於證券經紀商受託買賣有價證券作業手冊第三十二條第七款規定：「委託人賣
  　出股票，以現股交割時，經辦人員對於第一手賣出之股票股東姓名與賣出委託人
    姓名不符者，應請委託人在股票過戶書上背書姓名、帳戶，並填具委託賣出之委
    託書（如附件十八），第一聯留存、第二聯送主管機關備查。」而該附件十八之
    委託書且註明「須原留發行公司印鑑」。平情而論，如被告確有參與本件偷賣股
    票之事，自不可能大費周章，在前揭委託書上，蓋具非印鑑之印文，再交由蘇振
    坤辦理股票交割，而係直接蓋用真正印鑑章即為已足。
　4.另有關卯○名下之省企銀股票之股票過戶聲請書內「卯○」之印鑑，亦屬偽造乙
  　節，已據受讓人何燕蘭及省企銀負責股務人員曹木和指陳綦詳（以上見偵(一)卷二
    七頁反面、二九頁反面），曹木和更指稱：「經目視兩個印鑑是相同的，但是七
    十九年一月間，卯○向本行表示未賣出股票，印鑑經仔細核對，才發現有不同。
    」（同上卷二九頁反面）益見本案係經過他人精心設計，否則不必刻意造假，亦
    不會如此難以辨別。衡以被告既具清泉公司負責人身分，如有侵占該公司股票、
    變賣之不法意圖，則在該公司資產清冊不明之狀況下，大可利用該身分關係查清
    印鑑而後正確用印，安全將錢款落袋，何須如此迂迴、冒險？
　5.關於蘇振坤提出之「清泉公司董事長庚○○」名義出具之委任書，其上文字除「
  　庚○○」三字以書寫方式為之外，其餘文字均採打字方式為之，有該文書一份在
    案（九九八六號偵卷，下簡稱偵(四)卷二一頁）可稽，經以肉眼細察上開書寫文字
    部分，即可發現運筆僵硬，不乏模仿斧鑿，有該委任書上之字跡與本案卷內各被
    告之署押可供比對；又其上清泉公司及被告之印文，經送法務部調查局鑑定結果
    ，確與被告留存遠百等上市公司股東印鑑卡上之印文不同，有上開鑑定通知書可
    憑；再就另方面言，在證券交易實務上，出賣人僅須填具證券公司印製之股票買
    賣委託書，即得委託買賣股票，無庸於「委託書」外，另立「委任書」，已經證
    人林克銘（本院更(一)卷一一七頁）、黃國義（本院更(二)卷二四九頁）一致供明，
    尤其衡諸實際，被告既為清泉公司之法定代理人，如欲出售公司自有股票，直接
    以「委託書」委託合法券商為之即可，根本無須另立委任書、假手他人，徒留破
    綻，益見該「委任書」係屬他人偽造無疑，自不能憑以遽認被告有參與蘇振坤偷
    賣股票之事。
　6.被告家中確曾於七十八年十月十日遭竊，已經承辦受理報竊案之警員洪同甫供稱
  　：「十月十日當晚是電話報案，我備勤，他說家中有公司資料及股票遺失，我要
    他隔天把遺失清冊交派出所呈報刑事組。」（本院更(二)卷一六五頁）另據證人張
    玉珍證稱：「（問：民國七十八年十月十日你有到台北來？）我是國慶日前一天
    就來了，是與徐太太姊姊上來，是庚○○的太太很好意，要我們住他家，那天徐
    先生帶我們去聽歌，回家後，（發現）他們家大門被打開。」「（問：回去幾點
    鐘？）回去時很晚了，：：發現一個鐵門、一個木門被打開，房間抽屜被拉開了
    ，是徐太太打電話報警，他們一直在打電話，門與牆壁接處點有被打壞了，當天
    晚上因發生這事，大家都沒睡。」「當天晚上十二點多有一位警察來看過現場，
    我們要求他採指紋，他說還有警察會來。」（原審卷三五三、三五四頁）復據陪
    同在場之陳銀欉證稱：「（問：十月十日你有到庚○○家？）當天晚上十二點，
    他打電話給我說他家遭小偷，警察有到他家要做筆錄。我到場的時候，警察已經
    到了，警察叫庚○○隔天再到天母派出所去寫筆錄，當天庚○○有要求警察要採
    指紋。」（本院更(五)卷(二)五三頁）且經鎖匠陳長顏供證：被告家之門鎖確遭破壞
    ，伊前去更換新鎖等語（原審卷一六九頁）。足見被告辯稱右開股票可能係伊家
    遭竊失物中之一部分，尚非無由，其被訴未指定犯人誣告他人竊盜部分，乃因此
    經本院先行判決無罪確定，有本院八十一年度上訴字第三九一九號刑事判決在案
    可查。
　7.雖然被告在遭竊之後，未馬上將失竊物品清單報送警所，且未迅即就所失證券向
  法院辦理公示催告，甚至在聲請公示催告之後，又撤回聲請，要與一般常見作法不
  同，但：
　(1)據證人辰○○證稱：「陳德深死亡當天，庚○○打電話通知全體同事，叫同事到
  　辦公室，庚○○要我們把東西收一收，我們就照他的指示，：：我個人把我負責
    的東西交給庚○○，包括現金一、二十萬元、存摺，當天整理好後，（依）每個
    人經辦的業務，就把那些資料裝箱，庚○○要我們先搬回去，並說隔天再搬到天
    母他的住處，我們就照他的意思做。為了慎重起見，我還建議在場的人在每個箱
    子上蓋手印。第二天，我們就照他的交代把箱子搬到庚○○家。」（本院更(五)卷
    (三)八七頁）在本院更(七)審時更指稱：「（問：你帶回去的東西，放進紙箱，有無
    做明細？）有人告訴我們放進去就放進去，至於是何物，我都不知道，我沒有打
    開看。」（本院更(七)卷(一)九十三年四月十六日筆錄）另證人卯○亦證稱：箱內所
    裝係何物，不知其內容，伊所保管之紙箱，亦不見得即係伊名下所買之股票等語
    （本院更(五)卷(三)二二頁、更(七)卷(一)九十三年四月二日筆錄），再參以證人甲○○
    指稱：陳德深死後，大家鬧哄哄（本院更(七)卷(二)九十三年六月二十五日筆錄），
    暨丁○○供稱：被告家中東西、紙箱堆置甚為雜亂（本院更(七)卷(一)九十三年五月
    十四日筆錄）等各情，可見被告辯稱因無相關之財產明細清冊可供勾稽清查，短
    期之內無法提出失竊報告，並據以聲辦證券遺失公示催告事宜，應係實情，尚堪
    採信。
　(2)事實上，被告及相關之公司人員與陳德深之繼承人尚且懷疑該竊案係內賊所為，
  　故原先不欲嚴予追究，只盼竊賊能自動交還失物，亦經被告及負責為陳德深處理
    法務之資深人員陳銀欉（原審卷三四四頁反面）一致供明，並有繼承人會議一份
    存卷（本院更(五)卷(二)一六一至一六三頁）可參，告訴人己○○○、丙○○○且到
    庭供稱：伊等當年提出本件告訴，係出於誤會，後已澄清而撤回，知係他人所為
    ，與被告無關等語（本院更(七)卷(一)九十三年五月十四日筆錄），復有告訴人等具
    狀撤回之書狀在案（本院更(六)卷一二四頁）可徵，益見被告所辯伊遲延行事，係
    有不得已之緣由，要屬可信。
　(3)至於被告負責之清泉公司於將上開股票掛失、聲請公示催告，後又撤銷掛失、撤
  　回聲請一節，係因前財政部證券管理委員會先後於七十九年四月十一日及五月三
    日召集協調會議，研商解決清泉公司掛失遠百、台聚股票問題，業經證人林克銘
    （偵(三)卷四二頁反面、本院更(一)卷一一五、一八二頁）、莊台生（偵(三)卷六三頁
    、本院更(一)卷一七九頁反面）供明，最後結論為：「凡證券商經手賣出或善意持
    有其掛失之遠百、台聚股票，經由京華、元大證券公司受託賣出之系爭掛失股票
    號碼抄列明細表，通知清泉投資公司，該公司於收到本協調會會議紀錄後，即辦
    理撤銷股票掛失程序。」亦有會議紀錄在卷（本院更(六)卷一二九至一三三頁）可
    稽，是被告所辯伊係為恐善意執票人遭受損失，造成證券市場不安，不得已而撤
    銷掛失及撤回公示催告等語，尚非無據，不能執此遽行推斷其有參與偷賣股票之
    犯罪。
　8.關於如附表編號一所示之東和股票售出時間為七十八年八月十六日，早在被告家
  　遭竊盜之前，固可見該部分股票非屬該次住家竊案所失竊之財物，但該股票是否
    係自被告手中流出？仍待慎酌！衡以：
　  (1)七十八年八月十二日，清泉公司之負責人及職員書立切結書，內容載為：「因
　　　確保陳德深及其相關企業財產安全，本公司各部門負責人立切結書如下：茲同
　　　意將各負責財產全部交出由清泉投資公司董事長庚○○負責保管，其處理原則
　　　如下：一陳德深出院時，全數交還陳德深。二員工薪資悉數全發。三陳德深過
  　　世時，優先發放遣散費及退休金等，其數加倍計算。資深員工應加發酬勞金，
      依照通例為全體企業百分之十五至二十。四陳德深願意將半數財產捐贈財團法
      人香蘭基金會，供社會公益事業。五其個人財產依照繼承法保留應繼承部分。
      六保管人必要時經見證人同意處分。立切結書人：庚○○。見證人：簡麗蘭、
      夏瑞娟、陳銀欉、寅○○、子○○、辰○○、卯○、壬○○。」有切結書影本
      在案（偵(四)卷七頁）可稽，可見被告辯稱伊雖係清泉公司負責人，但在陳德深
      病危前迄死亡時，伊未受特別重視等語，應屬可採，否則不致於會在資深員工
      名為見證、實係要挾下，立此隱含瓜分陳德深財產之切結書，尤其對照長期照
      料陳德深生活瑣事之證人戊○○所證：庚○○是陳德深大姊的兒子，雖然在陳
      德深生前最信任庚○○，但他仍只是職員，和我們一樣平起平坐，在我們心目
      中，他不是老闆，老闆是陳德深等語（本院更(七)卷(一)九十三年五月十四日筆錄
      ），益見被告上開所言屬實。且就該切結書內容以觀，陳德深所遺留之偌大財
      產，實為其職員所覬覦！此由其職員卯○擅將陳德深借其名義所買台灣中小企
      業銀行股票四三六張、交通銀行股票二四張、楊鐵公司股票一九張，申請補發
      股票，經本院以詐欺、誣告、偽造文書罪判刑確定，有本院八十八年度上易字
      第一二一八號刑事判決書影本一件在案（本院更(七)卷(一)），暨另職員寅○○拒
      不將陳德深借其名義買進之國泰信託股票七四、六二八股交出，嗣經陳銀欉交
      涉，始立下協議書，表明願在分取百分之十五條件下協同辦理相關事宜，然則
      迄今將近十五年仍未辦竣，有該協議書及慶豐商業銀行九十三年六月二十八日
      （九三）營託字第００六八號函各一份在案（本院更(七)卷(二)）可憑，參互以觀
      ，足見其職員多有趁機發財之存心、作為。
  　(2)被告在立下切結書後，因醫院通知陳德深病危，乃趕至醫院處理相關事宜，並
      未返回自家，以迄陳德深死亡，已經證人戊○○供證在案（本院更(七)卷(一)九十
      三年五月十四日筆錄），而在該切結書上見證之人亦未將裝箱之文件、資料等
      隨即送至被告家，反係自行帶回自家保管，至隔天才送往被告家，則據證人辰
      ○○（本院更(五)卷(三)八七、九０、九二頁）、卯○（同上卷二二、二三、二五
      頁）、辛○○（本院更(五)卷(二)二三０頁）、陳銀欉（同上卷二００頁）一致供
      明，可見被告辯稱無法確保箱中之物不被調包或抽出一節，尚屬可採。甚且辰
      ○○尚進一步證稱：「我不能肯定（東和股票）有無從保險箱拿出？或放進紙
      箱內？：：有誰拿回去？我都不知道，也不知道有誰拿去庚○○家。」（本院
      更(七)卷(一)九十三年四月十六日筆錄）更難以遽行推斷該股票曾由被告保管在家
      ，甚至經由被告之手流出，轉由蘇振坤出售他人。
　9.其實，本案尚有最為吊詭之處，亦即據證人辛○○證稱：伊與妻寅○○（按係專
  　門負責為陳德深保管股票之職員）帶回二箱文件、資料後，翌日早上即由壬○○
    至伊家取走，說要送至被告家等云（本院更(五)卷(二)二三０、二三一頁、更(七)卷(一)
    九十三年三月十九日筆錄），壬○○多次經本院歷審傳、拘無著，經本院更(七)審
    裁罰後，始到庭否認有向辛○○取走二箱文件、資料之事（本院更(七)卷(二)九十三
    年六月二十五日筆錄），嗣命該二人當庭對質結果，辛○○仍堅稱上情屬實，壬
    ○○則面露難色回稱：事久，一點印象都沒有等云（本院更(七)卷(二)九十三年七月
    九日筆錄），被告復堅稱：因為無編號裝箱，又無清冊明細可考，根本不知有無
    收到該二箱物品等語，足見該二箱文件、資料下落何處？確實大有可疑。從而，
    應認檢察官所舉各項事證，不足以證明本件各股票曾在被告保管之中，而有侵占
    偷賣之情。
　10.至於本件股票背面及過戶聲請書上，已事先蓋好印章一節，據被告辯稱：清泉公
  　司主要營業項目即為從事證券投資，平日各種股票進出頻繁，數量龐大，為減少
    不必要之錯誤及困擾而延誤交割作業，故公司長久以來之作業習慣，均預先於股
    票背面及過戶聲請書上蓋妥印章等語，核與專為陳德深整理股票之丑○○所供相
    符（本院更(七)卷(二)九十三年六月二十五日筆錄），再參以原審法院於辦理八十二
    年訴字第十六號民事案中，法官曾至銀行開啟保管箱，查核「台灣水泥」、「士
    林電機」等股票，發現陳德深以南陽股份有限公司名義，於六十四年所購買之上
    開股票背面及過戶聲請書上，均已蓋妥印章以方便隨時轉讓，有該股票影本存卷
    （本院更(一)卷二五八至二六一頁）可證，及證人林克銘供證：如果股票數量很大
    ，怕臨時蓋章來不及，就會事先蓋好等語（本院更(一)卷一一七頁），可見被告上
    開所辯核屬可信，可見亦不能僅憑股票轉讓所需之印鑑文正確，遽行推論係出於
    被告經手無訛。
　11.再者，證人莊台生證稱：「如何委託書上有清泉公司統一編號，而公司之統一編
  　號非外人可以得知」一節（本院更(一)卷一七八頁反面），因事實上公司之統一編
    號，本無任何機密可言，蘇振坤於出售系爭股票時，如何得知清泉公司之統一編
    號，縱因蘇振坤在通緝中迄未獲案（蘇某出國迄未入境），而無從追查，然仍不
    能執此而為對被告為不利之認定。
　(三)本件原共同被告蘇振坤於原審審理中逃匿，經通緝尚未歸案，本院雖未能傳拘蘇
  　振坤到庭，就其在法務部調查局訊問中之供述與其親撰之自白書內容不符部分詳
    加調查、對質，然依前所述，蘇振坤之前開自白書與在法務部調查局之供述均不
    足為被告有罪之論據，合此敘明。
五、綜上所述，本件尚無積極、確切之證據，足以證明被告有與蘇振坤共同侵占如附
    表所示股票之犯行，原審諭知無罪之判決，核無不合，公訴人上訴指摘原判決不
    當，並無理由，應予駁回。
據上論斷，應依刑事訴訟法第三百六十八條，判決如主文。
本案經檢察官沈明彥到庭執行職務。
中　　　華　　　民　　　國　　九十三　　年　　　七　　　月　　二十八　　日
                              臺灣高等法院刑事第十四庭
                                  審判長法  官　陳　祐　輔
                                        法  官　陳　國　文
                                        法  官　洪　昌　宏
右正本證明與原本無異。
檢察官如不服本判決，應於收受送達後十日內向本院提出上訴書狀，其未敘述上訴之
理由者並得於提起上訴後十日內向本院補提理由書（均須按他造當事人之人數附繕本
）。
被告不得上訴。
                                        書記官　廖　月　女
中　　　華　　　民　　　國　　九十三　　年　　　七　　　月　　 三十 　　日
附表
┌──┬──────┬──────┬────────────┬─────┐
│編號│　股票名稱  │數　　　　量│　股　票　名　義　人    │備　　　註│
├──┼──────┼──────┼────────────┼─────┤
│(一)  │東和紡織　　│100張 　    │夏瑞娟（信託登記名義人）│          │
│    │股份有限公司│(100,000)股 │                        │          │
├──┼──────┼──────┼────────────┼─────┤
│(二)  │臺灣中小企業│146張       │卯○（信託登記名義人）  │          │
│    │銀行        │(146,000)股 │                        │          │
├──┼──────┼──────┼────────────┼─────┤
│(三)  │臺灣中小企業│1,356張     │余麗貞（信託登記名義人）│此部分起訴│
│    │銀行        │            │                        │書漏載    │
├──┼──────┼──────┼────────────┼─────┤
│(四)  │遠東百貨    │146張       │清泉公司                │          │
│    │股份有限公司│(146,000)股 │                        │          │
├──┼──────┼──────┼────────────┼─────┤
│(五)  │臺灣聚合化學│100張       │清泉公司                │          │
│    │股份有限公司│(100,000)股 │                        │          │
└──┴──────┴──────┴────────────┴─────┘
